【裁判字號】    99,台上,4257
【裁判日期】    990708
【裁判案由】    偽造文書等罪
【裁判全文】
最高法院刑事判決            九十九年度台上字第四二五七號
上  訴  人  甲○○
上列上訴人因偽造文書等罪案件，不服台灣高等法院中華民國九
十九年四月十五日第二審判決（九十九年度上訴字第三六七號，
起訴案號：台灣宜蘭地方法院檢察署九十八年度偵字第三二０五
、四三０六號），提起上訴，本院判決如下：
    主  文
上訴駁回。
    理  由
一、偽造文書部分：
按刑事訴訟法第三百七十七條規定，上訴於第三審法院，非以判
決違背法令為理由，不得為之。是提起第三審上訴，應以原判決
違背法令為理由，係屬法定要件。如果上訴理由書狀並未依據卷
內訴訟資料，具體指摘原判決不適用何種法則或如何適用不當，
或所指摘原判決違法情事，顯與法律規定得為第三審上訴理由之
違法情形，不相適合時，均應認其上訴為違背法律上之程式，予
以駁回。本件原判決維持第一審論處上訴人甲○○關於行使偽造
私文書罪刑（共二罪）部分之判決，駁回其於第二審之此部分上
訴，已敘明所憑之證據及認定之理由；從形式上觀察，並無判決
違背法令之情形存在。查原判決認定上訴人甲○○係群益證券股
份有限公司宜蘭分公司業務員，將業務上所持有客戶吳惠美委託
其購買基金、股票之新台幣（下同）九十九萬元侵占入己後，為
掩飾犯行，另行起意，接續偽造該公司「客戶購買基金明細表」
等私文書，交付吳惠美，使吳惠美誤信上訴人已依委託購買基金
、股票。復侵占客戶江琍鈴委託其購買保險之三十萬元，為掩飾
犯行，另行起意，偽造台灣中小企業銀行「匯款申請書」、安聯
人壽保險股份有限公司「預收第一次保險費相當額送金單」等私
文書，交付江琍鈴，使江琍鈴誤信上訴人業依委託購買保險等情
，已綜合全部卷證資料，詳加審酌判斷。原判決本此確認之事實
，以上訴人所犯刑法第二百十六條、第二百十條行使偽造私文書
罪（二罪）、第三百三十六條第二項業務上侵占罪（二罪）係分
別起意為之，應予分論併罰，要無判決適用法則不當之違法情事
。上訴意旨謂其以一行為觸犯行使偽造私文書罪及業務上侵占罪
，原判決未依刑法第五十五條想像競合犯之例從一重處斷，且認
定事實與起訴事實不符，於法有違云云，憑己見任意指摘，不符
上訴第三審之法定要件。其關於此部分之上訴為違背法律上之程
式，應予駁回。
二、業務上侵占部分：
按刑事訴訟法第三百七十六條所列各罪之案件，經第二審判決者
，不得上訴於第三審法院，法有明文。原判決關於上訴人業務上
侵占部分，係依刑法第三百三十六條第二項論處罪刑，核屬刑事
訴訟法第三百七十六條第三款之案件，既經第二審判決，自不得
上訴於第三審法院，上訴人猶提起上訴，為法所不許，應併駁回
之。
據上論結，應依刑事訴訟法第三百九十五條前段，判決如主文。
中    華    民    國  九十九  年    七    月    八    日
                      最高法院刑事第十庭
                          審判長法官  花  滿  堂
                                法官  黃  正  興
                                法官  陳  東  誥
                                法官  林  錦  芳
                                法官  洪  昌  宏
本件正本證明與原本無異
                                      書  記  官
中    華    民    國  九十九  年    七    月   十二   日
                                                      Ｑ

司法院資訊處製作；財團法人民間司法改革基金會備份。
